【裁判字號】    90,易,1666
【裁判日期】    900919
【裁判案由】    毒品危害防制條例
【裁判全文】
臺灣桃園地方法院刑事判決                          九十年度易字第一六六六號
    公  訴  人  臺灣桃園地方法院檢察署檢察官
    被      告  甲○○
右列被告因違反毒品危害防制條例案件，經檢察官聲請以簡易處刑（八十九年度毒偵
字第六０六一號），本院認不宜以簡易判決處刑，應適用通常程序，判決如左：
    主  文
甲○○共同持有第二級毒品，處有期徒刑肆月，如易科罰金，以佰元折算壹日。扣
案之第二級毒品安非他命壹包（毛重零點陸公克，淨重零點伍貳公克）沒收銷燬之
。
    事  實
一、甲○○於民國八十九年十一月四日，與友人乙○○（另經檢察官聲請本院裁定送
    觀察勒戒）在桃園縣大溪鎮某不知名ＰＵＢ內，由姓名年籍不詳綽號「姐仔」之
    成年女子處，共同收受第二級毒品安非他命一包（毛重０‧六公克，淨重０‧五
    三二公克）。甲○○、乙○○並自斯時起至八十九年十一月十日晚間九時三十分
    許止，共同持有上開第二級毒品安非他命一包。嗣於八十九年十一月十日晚間九
  時三十分許，甲○○駕駛車牌號碼Ｌ七－八一八七號自小貨車搭載乙○○，行經
    桃園縣桃園市○○路八號前，經警欄檢盤查，在甲○○所駕駛前開自小貨車之置
    物箱內查獲上開第二級毒品安非他命一包（毛重０‧六公克，淨重０‧五三二公
    克），另在該車前座腳踏墊查獲吸食器一組。
二、案經台北市政府警察局文山第二分局移送臺灣桃園地方法院檢察署檢察官偵查起
    訴。
    理  由
一、訊據被告甲○○固坦承為警於右揭時、地，在其駕駛之自小貨車內查獲上開安非
    他命一包及吸食器一組之事實，惟矢口否認有何持有第二級毒品安非他命之犯行
    ，辯稱：為警查獲時伊是開公司的貨車工作，乙○○也在車上，車上所查獲之安
    非他命應是乙○○的，查獲之吸食器則是綽號「宗林」的友人所放的云云。經查
    右揭事實，業據被告甲○○在警訊時供認不諱，核與證人乙○○於警訊時供證：
    「（警方在你所乘坐之Ｌ七－八一八七號自小貨車前踏板上所發現之自製吸食器
    主動交給警方之安非他命是何人所有？）該吸食器是我上車時就在車上，我不曉
    得是否是我朋友甲○○的，安非他命是我與甲○○共同持有的。（你所吸食之安
    非他命是於何時何地向何人購買的？價錢為何？）是於上星期八十九年十一月四
    日我與朋友甲○○，在桃園大溪一家帕普內一位綽號姐仔的朋友給的，沒有用錢
    購買」等語，於審理時結證稱：（八十九年十一月十日，在桃園市○○街八號前
    與被告共同持有之安非他命是何人所有？）是在被告車上搜到的。」等語相符，
    而扣案之疑似安非他命粉末一包，經送請鑑定結果，確檢出甲基安非他命成分一
    節，亦有行政院衛生署管制藥品管理局檢驗成績書乙紙在卷可佐，復有為警在被
    告所駕駛之前開自小貨車內查獲之安非他命一包（毛重０．六公克，淨重０．五
    三二公克）扣案足憑，被告嗣後在審判中翻異其詞，辯稱安非他命非伊所持有云
    云，顯屬飾卸之詞，自不足採。又被告之自白，雖為證據之一種，但依刑事訴訟
    法第一百五十六條第二項之規定，被告之自白，不得作為有罪判決之唯一證據，
    仍應調查其他必要之證據，以察其是否與事實相符。立法目的乃欲以補強證據擔
    保自白之真實性，亦即以補強證據之存在，藉之限制自白在證據上之價值，防止
    偏重自白，發生誤判之危險。查被告甲○○雖於警訊時自承：伊自八十九年五月
    中旬起至同年十一月五日止，即斷續有施用安非他命之行為云云，然並查無其他
    補強證據可資證明被告前開自白與事實相符，而被告於八十九年十一月十月二十
    一時三十分許，在桃園市○○路八號前為警查獲後所採取之尿液，經送請鑑定結
    果，亦無施用毒品反應（安非他命及嗎啡項目均呈陰性反應）等情，有台北市立
    療養院煙毒尿液檢驗報告書乙紙附卷可參，從而被告前述施用毒品之自白，在查
    無其他補強證據相佐之情況下，自不得作為認定被告確有施用毒品犯行之證據，
    附此敘明。綜述，本件事證已明，被告犯行洵堪認定，應依法論科。
二、核被告甲○○所為，係犯毒品危害防制條例第十一條第二項之持有第二級毒品罪
    。被告與乙○○就上揭犯行間，有犯意之聯絡及行為之分擔，為共同正犯。公訴
    人除就被告於八十九年十一月十日晚間九時三十分之持有行為起訴外，就其餘被
    告持有事實雖未起訴，惟該部分與已起訴之被告持有第二級毒品安非他命部分，
    為繼續犯之實質上一罪關係，為起訴效力所及，本院應併予審判。查本件被告行
    為後，刑法第四十一條規定已於九十年一月四日修正，並自同年月十日起施行，
    該條文第一項修正後規定：「犯最重本刑為五年以下有期徒刑以下之罪，而受六
    個月以下有期徒刑或拘役之宣告，因身體、教育、職業、家庭之關係或其他正當
    事由，執行顯有困難者，得以一元以上三元以下折算一日，易科罰金。但確因不
    執行所宣告之刑，難收矯正之效或難以維持法秩序，不在此限。」「併合處罰之
    數罪，均有前項情形，其應執行之刑逾六月者，亦同。」；又同法施行法第三條
    之一亦同時修正規定為：「刑法第四十一條之規定，中華民國九十年一月四日刑
    法修正施行前已裁判確定之處罰，未執行或執行未完畢者，亦適用之。」「未諭
    知易科罰金之處罰者，亦同。」，並自同年月十二日起施行，以之與修正前刑法
    第四十一條規定之內容相比較，對被告所犯之罪刑得易科罰金之結果均相同，惟
    依刑法第二條第一項前段規定，仍應適用裁判時即修正後刑法第四十一條第一項
    前段之規定，附此敘明。爰審酌被告犯罪之動機、目的、手段、持有毒品之數量
    非多、持有期間不長，以及犯後態度等一切情狀，量處如主文所示之刑，並諭知
    易科罰金之折算標準，以資儆懲。扣案之安非他命一包（毛重０．六公克，淨重
    ０．五三二公克），為查獲之毒品，應依毒品危害防制條例第十八條第一項前段
    宣告沒收銷燬之，至扣案之吸食器一組，與本件持有毒品罪無關，於本件不得宣
    告沒收，併附敘明。
據上論斷，應依刑事訴訟法第二百九十九條第一項前段，毒品危害防制條例第十一條
第二項、第十八條第一項前段，刑法第十一條前段、第二條第一項前段、第二十八條
、修正後刑法第四十一條第一項前段，罰金罰鍰提高標準條例第二條，判決如主文。
本案經檢察官張春暉到庭執行職務。
中      華      民      國      九十      年      九      月    十九    日
                                臺灣桃園地方法院刑事第三庭
                                    法  官  林惠霞
右正本證明與原本無異。
如不服本判決，應於送達後十日內，向本院提出上訴狀。
                                    書記官  陳婉婷
中      華      民      國      九十      年      九      月    十九    日
附錄本案論罪科刑法條：
毒品危害防制條例第十一條第二項
持有第二級毒品者，處二年以下有期徒刑、拘役或新台幣三萬元以下罰金。


司法院資訊處製作；財團法人民間司法改革基金會備份。
